臺灣高等法院刑事判決
109年度原上訴字第36號
上  訴  人  
即  被  告  魯正志



選任辯護人  黃俊六律師
上列上訴人即被告因違反槍砲彈藥刀械管制條例案件，不服臺灣
士林地方法院108年度原訴字第8號，中華民國108年12月11日第
一審判決（起訴案號：臺灣士林地方檢察署107年度偵字第17667
號），提起上訴，本院判決如下：
    主  文
上訴駁回。
    事  實
一、魯正志明知可發射子彈具殺傷力之改造手槍屬槍砲彈藥刀械
    管制條例所列管之槍砲，未經主管機關許可，不得持有，竟
    基於非法持有可發射子彈具殺傷力改造手槍之犯意，於民國
    107年11月9日15時許前之不詳時間，以不詳方式取得含彈匣
    之改造手槍1支（槍枝管制編號0000000000號，下稱本案手
    槍），而後無故持有該手槍。嗣臺北市政府警察局內湖分局
    文德派出所所長柯人傑於107年11月9日15時許獲報聽聞魯正
    志在凱得利餐廳（址設臺北市○○區○○路0 段000 號1 樓）附
    近與人發生糾紛，待其抵達現場時，魯正志已然離開，惟柯
    人傑隨即獲悉魯正志持有槍枝，乃率員在附近巷弄查看，並
    於當日16時6分許，在臺北市內湖區成功路2段250 巷內發現
    手持本案手槍之魯正志，當場逮捕並查扣本案手槍，而循線
    查悉上情。
二、案經臺北市政府警察局內湖分局報告臺灣士林地方檢察署檢
    察官偵查起訴。
    理  由
一、證據能力
㈠辯護人雖爭執證人李俊明於原審法院審理時證述之證據能力，
  然證人李俊明於原審審理時係以證人之身分就其見聞陳述，且
  經合法具結，有證人結文足憑，並非被告以外之人於審判外之
  言詞或書面陳述，揆諸刑事訴訟法第159條第1項之規定，自具
  有證據能力；至辯護人以證人李俊明於原審證述與事實不符為
  由爭執證據能力（見本院卷第55頁），惟證人所為證述內容是
  否真實可採，須由事實審法院斟酌卷內存在的各項證據資料，
  在經驗法則、論理法則的支配下，綜合判斷、定其取捨，核與
  證據能力有無之判斷，要屬二事，其就此所為主張，自無可採
  。
㈡查本判決所引被告以外之人於審判外之供述證據，檢察官、上
  訴人即被告魯正志及其辯護人於本院準備程序及審理程序對於
  該等證據並未爭執證據能力（見本院卷第55至58頁、第81至87
  頁），且迄至言詞辯論終結前均未聲明異議，審酌上開供述證
  據資料製作時之情況，並無違法不當及證明力明顯過低之瑕疵
  ，以之作為證據應屬適當，依刑事訴訟法第159條之5規定，認
  該等證據均具證據能力。
㈢另本判決所援引之非供述證據，檢察官、被告及其辯護人於本
  院均未爭執證據能力，且無證據證明係公務員違背法定程序所
  取得，亦無顯有不可信之情況或不得作為證據之情形，依刑事
  訴訟法第158條之4反面解釋，均具證據能力。
二、認定事實所憑之證據及理由
㈠上開事實欄所示事實，業據被告於本院坦承在卷（見本院卷第
  第87頁），且被告以在凱得利餐廳址經營之卡拉OK店即將開幕
  為由，邀約友人龐耿雄及李俊明夫妻於107年11月9日前往該處
  慶祝，待李俊明夫妻於當日下午離去後，被告及龐耿雄亦離開
  該處，期間柯人傑於當日15時許獲報聽聞被告在凱得利餐廳附
  近與人發生糾紛，惟其抵達現場時，被告已經離開，嗣柯人傑
  獲悉被告持有槍枝，乃率員在附近巷弄覓尋調查，並於當日16
  時6分許，在臺北市內湖區成功路2段250 巷內查獲被告，並查
  扣被告持有之本案手槍等情，除據被告魯正志於原審準備程序
  及審理時供述（見原審原訴卷第44頁、第237頁）、證人李俊
  明、龐耿雄、柯人傑、吳政益於原審審理時證述在卷（見原審
  原訴卷第85至119頁、第164至183頁），並有臺北市政府警察
  局內湖分局搜索扣押筆錄、扣押物品目錄表、扣押物品收據證
  明書、臺北市政府警察局槍枝初步檢視報告表及其附件、刑案
  現場照片、臺北市政府警察局內湖分局文德派出所照片資料、
  臺北市政府警察局內湖分局執行逮捕、拘禁告知本人通知書、
  108年8月12日檢察官補充理由書及所附職務報告、證人柯人傑
  108年10月9日當庭描繪之位置圖等在卷可證（見偵卷第33至41
  頁、第53至57頁、第59至63頁、原審原訴卷第69至71頁、第20
  3頁），並經原審法院勘驗員警107年11月9日查獲本案之現場
  密錄器錄影畫面，勘驗結果略以：16時07分15秒至16時07分22
  秒四名警察在巷弄內，朝行走於畫面左方，左手持深色包包、
  右手持手槍之被告（即身穿深藍色T恤、黑色短褲之平頭男子
  ）不斷大聲喝令：「丟地上、放在地上、東西丟地上」，並喝
  令行經該巷弄之機車騎士車子走開，16時07分23秒持密錄器警
  員跑向被告並對被告喝令：「東西放地上、放地上、放地上啦
  （臺語）」，16時07分26秒被告彎腰將右手之手槍放置地上，
  16時07分27秒至16時07分42秒拍攝警員將被告撲倒，周遭警員
  亦陸續上前將被告壓制在地上銬（圖1至7）；16時07分43秒畫
  面拍向地上之手槍及彈匣，隨後2名刑事警察走上前，與持密
  錄器警員討論手槍之真偽，並指示現場員警要戴手套及不要觸
  摸被告留置地上之槍枝及包包，等待伊叫鑑識人員前來處理，
  16時07分59秒至16時08分05秒畫面左下角可見數名警察持續壓
  制被告，並命被告放輕鬆，被告則回稱：「銬前面就好了，我
  沒有怎麼樣啦」，16時08分13秒不詳警員指示其他警員先將被
  告搜身並將皮包內物品拿出，16時08分19秒拍攝警員伸手欲拿
  起被告留置地上之包包，經身旁之刑事警察阻止並指示不要動
  後，隨即放下包包，16時08分24秒至16時08分29秒不詳警員再
  次指示其他警員將被告搜身並將皮包內物品拿出，同時畫面左
  下角可見數名員警繼續壓制被告。（圖8至14）；16時08分30
  秒至16時08分52秒現場警察繼續等待並聯繫鑑識人員到來，其
  間，畫面左方一名身穿深藍色連帽外套之警員（下稱A警員）
  並向同僚尋求手套，16時08分53秒至16時09分02秒不詳員警對
  被告稱：「好啦好啦，那你先坐好就好了厚」，被告回稱：「
  阿你們打開了還」，其他警員則接連對被告稱：「好先坐好、
  先坐好」，16時09分03秒被告稱：「欸我的眼睛...剛好在痛
  啦」，周遭警員則開始持手機、攝影機朝地上攝影蒐證，16時
  09分12秒持密錄器警員詢問被告手槍之真偽，被告未語，16時
  09分31秒A警員上前詢問被告：「阿還有其他人勒？其他人勒
  ，三台車勒？人勒？人在哪裡？」，16時09分38秒被告回稱：
  「沒有人阿」，16時09分40秒A警員稱：「麥騙阿啦，阿有人
  講阿，有人勒，人勒？」，16時09分46秒被告向警員請求先幫
  伊擦拭眼睛因伊眼睛進汗不適等語，隨後在場警察即為被告處
  理眼睛不適問題，並戴上手套準備察看地上包包內物品，16時
  10分15秒影片結束（圖15至17），有原審108年10月9日勘驗筆
  錄及截圖附卷可憑（見原審原訴卷第165至167頁、第193至201
  頁），是此部分事實，首堪認定。又本案手槍經送內政部警政
  署刑事警察局鑑驗結果，認係仿半自動手槍製造之槍枝（槍枝
  管制編號0000000000），換裝土造金屬槍管而成，擊發功能正
  常，可供擊發適用子彈使用，具殺傷力，亦有內政部警政署刑
  事警察局107年12月28日刑鑑字第1078014745號鑑定書存卷可
  參（見偵卷第97至98頁），則被告確實於前開時間、地點非法
  持有具殺傷力之扣案手槍，洵堪認定。
㈡辯護人雖一度於本院準備程序為被告爭執主觀上有無持有槍枝
  之犯意，然查被告於原審自承：交給我時有跟我說是1把槍，
  我有打開來看，我很好奇就收下來，我把槍放在我的隨身包包
  ；槍是放在我隨身的手拿包；拿給我後我才放在LV包包內等語
  （見原審原訴卷第44頁反面、第240頁），是被告自承將本案
  槍支藏置於其所有之LV手拿包內，並有前開原審勘驗截圖所示
  被告左手持手拿包及該LV手拿包置於現場地上照片（見原審卷
  第195頁上方照片、第197頁下方照片、第198頁下方照片、第1
  99頁上方照片）附卷可佐，堪認其主觀上具有非法持有可發射
  子彈具殺傷力改造手槍之犯意甚明。
㈢本案手槍來源：
⒈被告於107年11月9日警詢、11月10日偵訊時先供稱：係於107 
  年11月8日凌晨，在臺北市內湖區成功路二段250巷內的一處陰
  暗角落，向綽號「小明」之人以新臺幣（下同）5萬元之代價
  購入本案手槍（見偵卷第12頁、第14頁、第77頁），惟其後於
  偵訊、原審準備程序及審理時均改口供稱：本案手槍乃係友人
  李俊明於107年11月9日持往凱得利餐廳無償交付（見偵卷第10
  5至107頁、第123頁、原審審原訴卷第56頁、第112頁、原審原
  訴卷第44至45頁、第237頁），是被告就取得本案手槍之來源
  ，前後供述大相逕庭，觀諸本案卷證，並無任何具體事證足資
  認定被告確曾於前述時間、地點以5萬元購入本案手槍，則被
  告曾稱以5萬元向「小明」購入本案手槍云云，尚乏補強證據
  可佐，難予遽信。準此，公訴意旨逕認被告係於107年11月8日
  凌晨，在臺北市○○區○○路○段000巷○○○號「小明」之人以5萬元
  之代價購入本案手槍云云，尚難遽採。
⒉又被告嗣改稱本案手槍乃係李俊明於107年11月9日持往凱得利
  餐廳無償交付，懷疑本案係李俊明故意誣陷告密云云。按槍砲
  彈藥刀械管制條例第18條第4項前段規定：犯本條例之罪，於
  偵查或審判中自白，並供述全部槍砲、彈藥、刀械之來源及去
  向，因而查獲或因而防止重大危害治安事件之發生者，減輕或
  免除其刑。此所謂「查獲」，固不以檢察官已對該槍砲、彈藥
  、刀械之來源或去向之人提起公訴為必要，惟仍應以偵查機關
  依據被告之供述，經調查而獲悉該被供出槍砲、彈藥、刀械之
  來源或去向之人確有相關犯罪事實者為限。否則，被告僅片面
  供出槍砲、彈藥、刀械來源及去向，而未經偵查機關循此查獲
  相關涉案之人與相關事實，則其所供真偽不明，自難遽邀上開
  減免之寬典（最高法院106年度台上字第743號判決意旨參照）
  ；又未經許可持有（寄藏）槍、彈之人被查獲後，供出其槍彈
  之來源及去向，因而查獲或因而防止重大危害治安事件之發生
  者，得藉以邀前開規定減免其刑之寬典，為擔保其所為不利於
  對向共犯陳述之真實性，仍應有其他足以令人確信其陳述為真
  實之補強證據，始能據以為對向共犯論罪之依據（參見最高法
  院100年度台上字第3691號判決意旨）。經查，證人李俊明於
  原審審理時堅詞否認被告所述李俊明交付本案槍枝之情；證人
  龐耿雄於原審審理時固證稱：本案手槍係證人李俊明於107年1
  1月9日在凱得利餐廳交予被告云云，惟經詢問相關細節，證人
  龐耿雄先稱：證人李俊明係將本案手槍放在黑色不透明、沒有
  拉鍊的塑膠袋內交予被告；又改稱：應係將本案手槍放在類似
  ＬＶ黃色與咖啡色條紋之包包內交予被告，並未將本案手槍從包
  包內取出，從頭到尾，只有在被告上廁所時，透過證人李俊明
  打開包包之縫隙看到本案手槍等語（見原審原訴卷第107至109
  頁、第115頁），而其所稱：我們坐下來談事情，然後被告去
  廁所，李俊明故意拿出包包且打開說裡面是很重要的東西，我
  看到裡面是槍，被告回來時，李俊明就把包包交給被告，包包
  是LV那種顏色，有黃色與咖啡色條紋等語（見原審原訴卷第10
  9頁），亦與被告於原審所稱：李俊明將本案手槍放在紅白塑
  膠袋內，伊有打開紅白塑膠袋來看，看到槍被包好，伊有打開
  包裝，伊把槍放在伊的隨身包包，沒有放回原來的包裝和塑膠
  袋；李俊明拿著賣豬肉的那種袋子，裡面是包起來的，拿給伊
  時，伊才放在LV包包內等語（見原審原訴卷第44頁、第240頁
  ）、於本院所稱：李俊明從外面就直接用黑色塑膠袋從車上下
  來交給我，伊連看都沒有看，就放在伊的包包裡面等語（見本
  院卷第88至89頁），交互勾稽比對，該二人就交槍過程之陳述
  ，有明顯扞格之處，從而，證人龐耿雄上開證詞非但自身前後
  歧異，亦與被告供述有諸多矛盾之處，顯有瑕疵可指，要難採
  信。再者，具殺傷力之手槍係管制物品，並非常人可輕易取得
  之物，要價非低，衡諸一般社會經驗，殊難想像李俊明會如被
  告所述，於查獲當天並無任何緣由、莫名無償將之交付被告，
  且被告亦未加詢問，隨手收下之理，則被告此部分所辯情節，
  實有違經驗法則，亦無可憑採，依本案事證，亦難認本件遭查
  獲之槍枝係證人李俊明所交付，爰認定被告以不詳方式取得本
  案手槍，附此敘明。　　
㈣綜上所述，本案事證明確，被告犯行洵堪認定，應依法論科。
三、法律適用
㈠新舊法比較：
　按行為後法律有變更者，適用行為時之法律。但行為後之法律
  有利於行為人者，適用最有利於行為人之法律，刑法第2條第1
  項定有明文。本件被告行為後，槍砲彈藥刀械管制條例第7條
  、第8條於109年6月10日修正公布，於同年月12日施行。修正
  前第7條原規定：「（第1項）未經許可，製造、販賣或運輸火
  砲、肩射武器、機關槍、衝鋒槍、卡柄槍、自動步槍、普通步
  槍、馬槍、手槍或各類砲彈、炸彈、爆裂物者，處無期徒刑或
  七年以上有期徒刑，併科新臺幣三千萬元以下罰金。（第4項
  ）未經許可，持有、寄藏或意圖販賣而陳列第一項所列槍砲、
  彈藥者，處五年以上有期徒刑，併科新臺幣一千萬元以下罰金
  。」；第8條原規定：「（第1項）未經許可，製造、販賣或運
  輸鋼筆槍、瓦斯槍、麻醉槍、獵槍、空氣槍或第四條第一項第
  一款所定其他可發射金屬或子彈具有殺傷力之各式槍砲者，處
  無期徒刑或五年以上有期徒刑，併科新臺幣一千萬元以下罰金
  。（第4項）未經許可，持有、寄藏或意圖販賣而陳列第一項
  所列槍枝者，處三年以上十年以下有期徒刑，併科新臺幣七百
  萬元以下罰金。」修正後第7條則規定：「（第1項）未經許可
  ，製造、販賣或運輸『制式或非制式』火砲、肩射武器、機關槍
  、衝鋒槍、卡柄槍、自動步槍、普通步槍、馬槍、手槍或各類
  砲彈、炸彈、爆裂物者，處無期徒刑或七年以上有期徒刑，併
  科新臺幣三千萬元以下罰金。（第4項）未經許可，持有、寄
  藏或意圖販賣而陳列第一項所列槍砲、彈藥者，處五年以上有
  期徒刑，併科新臺幣一千萬元以下罰金。」；第8條則規定：
  「（第1項）未經許可，製造、販賣或運輸『制式或非制式』鋼
  筆槍、瓦斯槍、麻醉槍、獵槍、空氣槍或第四條第一項第一款
  所定其他可發射金屬或子彈具有殺傷力之各式槍砲者，處無期
  徒刑或五年以上有期徒刑，併科新臺幣一千萬元以下罰金。（
  第4項）未經許可，持有、寄藏或意圖販賣而陳列第一項所列
  槍砲者，處三年以上十年以下有期徒刑，併科新臺幣七百萬元
  以下罰金。」依本次修法草案總說明意旨可知，其主要立法目
  的在於有效遏止持「非制式槍砲」進行犯罪情形，認「非制式
  槍砲」與「制式槍砲」之罪責有一致之必要，故於第4條、第7
  條至第9條增加「制式或非制式」之構成要件，亦即不分制式
  或非制式，凡屬第7條所列各類槍枝型式之槍枝，有殺傷力者
  ，概依第7條規定處罰。是「未經許可持有可發射子彈具殺傷
  力之改造（非制式）手槍」犯行，經比較新舊法後，修正後應
  改依第7條第4項規定處罰，其刑罰較修正前規定（即原第8條
  第4項）為重，並無較有利於被告之情形，依刑法第2條第1項
  前段之規定，應適用被告行為時即修正前槍砲彈藥刀械管制條
  例第8條第4項之規定。
㈡核被告所為，係犯修正前槍砲彈藥刀械管制條例第8條第4項之
  未經許可持有可發射子彈具有殺傷力之改造手槍罪。
㈢被告及其辯護人雖主張：被告對於本案犯罪事實已坦承不諱，
  而被告持有本案手槍，有其特殊之原因與環境，在客觀上足以
  引起一般同情；被告雖持有本案手槍，惟並無以該手槍做出任
  何犯罪行為，也非意圖犯罪而持有，僅係單純持有，且係案發
  日才臨時持有，並非事前蓄意持有，亦無造成危害社會治安之
  行為；被告之身分為山地原住民排灣族，目前居住在臺北市內
  湖區，其專長係從事鐵工事業，平日熱心參與公益活動，已獲
  得多家社福單位頒發之感謝狀，品性尚稱良好，犯罪後之態度
  誠懇，應無再犯之虞；被告罹有頸椎第3-7節椎間盤突出及後
  頸黃面帶鈣化併神經壓迫，於105年9月7日接受頸椎後側椎板
  切開減壓手術，於109年追蹤頸椎核磁共振診斷仍然存有頸椎
  後縱韌帶鈣化合併脊髓神經壓迫，目前存在部分四肢不協調狀
  態，有中國醫藥大學附設醫院診斷證明書附卷可稽；被告罹有
  恐慌症、高血壓、失眠症，亦有維新醫療社團法人台中維新醫
  院診斷證明書在卷可憑；被告配偶目前亦因癌症在院治療中；
  被告行為尚可憫恕，應依刑法第59條減輕其刑等語。惟按犯罪
  之情狀顯可憫恕，認科以最低度刑仍嫌過重者，得酌量減輕其
  刑，刑法第59條固有明文。該條文立法說明指出：該條所謂「
  犯罪之情狀可憫恕」，本係指審酌刑法第57條各款所列事項以
  及其他一切與犯罪有關之情狀之結果，認其犯罪足堪憫恕者而
  言。依實務上見解，必在客觀上顯然足以引起一般同情，認為
  縱予宣告法定最低度刑猶嫌過重者，始有其適用（最高法院38
  年台上字第16號、45年台上字第1165號、51年台上字第899號
  判例參照）。為防止酌減其刑之濫用，自應嚴定其適用之要件
  ，以免法定刑形同虛設，破壞罪刑法定之原則，乃增列文字，
  將此適用條件予以明文化等語，此有該條之立法說明可參。查
  被告所持上開手槍危險性甚高，對於社會治安仍有相當之危害
  ，且被告行為時已52歲，具有相當之社會經歷，並非年輕識淺
  之人，對持有槍枝之違法性，應有所瞭解，當可慮及行為後果
  之嚴重性，衡其犯罪情節，客觀上顯不足以引起一般同情，尚
  難認被告犯罪之情狀有顯可憫恕、情輕法重之憾。故被告犯行
  尚無從依刑法第59條酌減其刑。　　
四、駁回上訴之理由：
㈠原審經詳細調查及審理後，基於以上相同之認定，引用修正前
  槍砲彈藥刀械管制條例第8條第4項，刑法第11條前段、第42條
  第3項前段、第38條第1項等規定為依據，並審酌被告漠視法令
  之禁制，無故持有本案手槍，對社會治安造成莫大風險，亦對
  大眾之生命、身體構成潛在之威脅，所為實為不該，應予嚴懲
  ；惟念及其犯後坦承大部分犯行，復查無被告持本案手槍供作
  其他犯罪使用或持以取得不法利益之情事，兼衡其素行、犯罪
  手段、國中畢業之智識程度、已婚、目前收入不穩定等一切情
  狀，量處有期徒刑3年4月，併科罰金3萬元，罰金如易服勞役1
  ,000元折算1日。另就沒收部分說明：本案手槍係具殺傷力、
  仿半自動手槍製造之槍枝，乃未經許可，不得持有之違禁物，
  不問屬於被告與否，爰依刑法第38條第1項規定宣告沒收。經
  核原審上開認事用法，均無違誤，量刑亦稱允恰。至原審就本
  件被告所為犯行雖未及審酌槍砲彈藥刀械管制條例第8 條之修
  正，惟據前述，原審依修正前槍砲彈藥刀械管制條例第8 條第
  4項規定予以論罪科刑，因結果並無不同，對判決不生影響，
  原判決適用行為時法論科，而未比較適用，並不構成撤銷之原
  因（最高法院96年度台上字第270號判決意旨參照），故原判
  決雖未及比較新舊法，惟適用法律並無違誤，併予說明。
㈡被告上訴意旨略以：被告取得扣案槍枝之原因確實是李俊明於1
  07年11月9日下午拿給被告的，有現場證人龐耿雄親眼看見；
  被告與李俊明是舊識，又是同鄉排灣族遠房表兄弟關係，2人
  關係密切，曾經出去過4次，是去喝酒，一次是去桃園他朋友
  那邊，茲有李俊明與被告一起喝酒同框的照片可稽，因被告與
  李俊明有此種關係存在，李俊明才會把本案手槍交付給被告；
  被告行為尚可憫恕，應依刑法第59條減輕其刑等語。
㈢惟查：
⒈依上訴意旨所舉證人李俊明與被告同框的照片（見原審卷第211
  頁），仍不足以證明證人李俊明有交槍予被告之舉，佐以被告
  於原審供稱：去年選舉我和李俊明支持一樣的人，我有跟李俊
  明見過3、4次（見原審原訴卷第44頁），於本院審理時供稱：
  李俊明我不是很認識，我們只是因為選舉的關係才認識的，見
  過3、4次面而已（見本院卷第88頁），是案發時被告與證人李
  俊明並無何特殊交情或夙怨，難認證人李俊明有何因特殊交情
  而贈槍、或因夙怨而陷害被告之動機，而證人龐耿雄於原審證
  詞非但自身前後歧異，亦與被告供述有諸多矛盾之處，顯有瑕
  疵可指，要難採信，業如前述，依本案事證，尚難認定本件遭
  查獲之槍枝係證人李俊明所交付。
⒉又按被告犯罪之情狀是否顯可憫恕，而得適用刑法第59條規定
  酌量減輕其刑，係事實審法院之職權，倘認被告之犯罪情狀並
  無何顯可憫恕，對之宣告法定最低度刑猶嫌過重之情形，而未
  適用該條規定酌減其刑，自無違法可言。被告所為難認有適用
  刑法第59條酌減其刑之理由，業經敘明如前，原審未依刑法第
  59條規定酌量減輕其刑，並未逾越法律所規定之範圍，或濫用
  其權限，核屬原審裁量職權之行使，並無不合。上訴理由主張
  本案應依刑法第59條酌減其刑，即非可採。
⒊綜上，被告執前詞指摘原審判決不當，均無理由，應予駁回。
據上論斷，應依刑事訴訟法第368條，判決如主文。 
本案經檢察官王碧霞提起公訴，檢察官吳慧蘭到庭執行職務。
中　　華　　民　　國　　109 　年　　7 　　月　　23　　日
                  刑事第十八庭  審判長法  官  吳炳桂
                                      法  官  何俏美
                                      法  官  葉乃瑋
以上正本證明與原本無異。
如不服本判決，應於收受送達後20日內向本院提出上訴書狀，其
未敘述上訴之理由者並得於提起上訴後20日內向本院補提理由書
（均須按他造當事人之人數附繕本）「切勿逕送上級法院」。
                                      書記官  程欣怡
中　　華　　民　　國　　109 　年　　7 　　月　　23　　日
附錄：本案論罪科刑法條全文
修正前槍砲彈藥刀械管制條例第8 條
未經許可，製造、販賣或運輸鋼筆槍、瓦斯槍、麻醉槍、獵槍、
空氣槍或第四條第一項第一款所定其他可發射金屬或子彈具有殺
傷力之各式槍砲者，處無期徒刑或五年以上有期徒刑，併科新臺
幣一千萬元以下罰金。
未經許可，轉讓、出租或出借前項所列槍枝者，處五年以上有期
徒刑，併科新臺幣一千萬元以下罰金。
意圖供自己或他人犯罪之用，而犯前二項之罪者，處無期徒刑或
七年以上有期徒刑，併科新臺幣一千萬元以下罰金。
未經許可，持有、寄藏或意圖販賣而陳列第一項所列槍枝者，處
三年以上十年以下有期徒刑，併科新臺幣七百萬元以下罰金。
第一項至第三項之未遂犯罰之。
犯第一項、第二項或第四項有關空氣槍之罪，其情節輕微者，得
減輕其刑。